臺灣基隆地方法院民事裁定           100年度司財管字第17號
聲  請  人  吳世強
代  理  人  邱嘉瑩
相  對  人  財政部國有財產局北區辦事處基隆分處
上列聲請人聲請對被繼承人吳達材指定遺產管理人事件，本院裁
定如下：
    主    文
指定財政部國有財產局臺灣北區辦事處基隆分處為被繼承人吳達
材（男、民國○○年○○月○○日生、身分證統一編號：Ｚ000000000、
生前最後設籍新北市○里區○○街5號3樓、民國97年11月21日死
亡）之遺產管理人。
程序費用由被繼承人吳達材之遺產負擔。
    理      由
一、按被繼承人在臺灣地區之遺產，由大陸地區人民依法繼承者
    ，其所得財產總額，每人不得逾新臺幣二百萬元，超過部分
    ，歸屬臺灣地區同為繼承之人，臺灣地區無同為繼承之人者
    ，歸屬臺灣地區後順序之繼承人，臺灣地區無繼承人者，歸
    屬國庫，臺灣地區與大陸地區人民關係條例第67條第1 項定
    有明文。又按被繼承人在臺灣地區之遺產，由大陸地區人民
    依法繼承之遺產事件，其繼承人全部為大陸地區人民者，除
    被繼承人係現役軍人或退除役官兵者，應適用臺灣地區與大
    陸地區人民關係條例第68條規定外，由繼承人、利害關係人
    或檢察官聲請法院指定財政部國有財產局為遺產管理人管理
    其遺產，臺灣地區與大陸地區人民關係條例第67條之1第1項
    亦有明文。
二、本件聲請意旨略以：聲請人為被繼承人吳達材之子，被繼承
    人吳達材於民國(下同)97年11月21日死亡，欲繼承被繼承人
    吳達材之遺產，爰依臺灣地區與大陸地區人民關係條例第67
    條之1，為此聲請選任遺產管理人等語。
三、經查：聲請人主張其為被繼承人之子，被繼承人已於97年11
    月21日死亡，且被繼承人死亡後，本案聲請人為其第一順位
    之法定繼承人，並已依法聲明繼承，經本院准予備查在案，
    又被繼承人在臺灣亦查無第一順位之法定繼承人存在，此經
    本院依職權調閱本院98年度司聲繼字第15號卷宗核閱無誤。
    復經本院依職權調查之結果，被繼承人非行政院國軍退除役
    官兵輔導委員會列管之退除役官兵，此有行政院國軍退除役
    官兵輔導委員會臺北縣榮民服務處100年10月13日北縣榮處
    字第1000009748號、基隆市榮民服務處100年10月13日基市
    處字第1000004101號函附卷可參，是聲請人之主張，自堪認
    為真實。綜上，本件被繼承人死亡後，其適法之繼承人全為
    大陸地區人民，聲請人聲請指定遺產管理人於法並無不合，
    爰指定財政部國有財產局臺灣北區辦事處基隆分處為被繼承
    人之遺產管理人。
四、依非訟事件法第157條、第24條第1項，裁定如主文。
五、如不服本裁定，應於裁定送達後10日內向本院提出抗告狀，
    並繳納抗告費1,000元。
中    華    民    國   100    年    11    月    9     日
                  家事法庭司法事務官